【裁判字號】    92,裁,934
【裁判日期】    920710
【裁判案由】    綜合所得稅
【裁判全文】
最  高  行  政  法  院  裁  定                    九十二年度裁字第九三四號
    抗  告  人  甲○○
右抗告人因與相對人財政部臺灣省南區國稅局間綜合所得稅事件，對於中華民國九十
一年六月二十八日高雄高等行政法院九十一年度訴字第二五八號裁定提起抗告，本院
裁定如左︰
    主  文
抗告駁回。
抗告訴訟費用由抗告人負擔。
    理  由
一、按抗告法院認抗告為不合法或無理由者，應為駁回抗告之裁定，行政訴訟法第二
    百七十二條準用民事訴訟法第四百九十二條第一項定有明文。
二、本件抗告人因綜合所得稅事件，循序提起行政訴訟。原審裁定以：抗告人與其配
    偶王謝金定均為勵盈公司之股東，相對人以勵盈公司截至八十一年度止未分配盈
    餘累積數已超過實收資本額一倍，乃函請該公司依規定期限辦理增資或分配，惟
    該公司仍未依規定辦理，相對人遂依行為時所得稅法第七十六條之一規定，就全
    部累積未分配之盈餘，按每股份之應分配數強制歸戶相對人及王謝金定營利所得
    各為一、四七四、二六二元，併課抗告人八十四年度綜合所得稅，抗告人不服，
    申請復查及一再訴願，均未獲變更，提起行政訴訟，亦經行政法院八十九年度判
    字第六○○號判決：「原告之訴駁回。」而告確定等情，為兩造所不爭執，並有
    前述復查決定書、訴願決定書及行政法院判決書附於原處分卷可稽。抗告人對上
    開同一事項於八十九年三月三十一日，復向相對人提出申請書主張免徵其八十四
    年度綜合所得稅之核定稅額，經相對人所屬岡山稽徵所於八十九年四月十五日以
    南區國稅岡山徵字第八九○○六七○二號函復：「台端申請免徵八十四年度綜合
    所得稅乙案，前經本所八十六年九月十五日及八十六年十月六日南區國稅岡山徵
    字第八六○二二八七二號及八六○二四五八六號函復，台端不服復經復查、訴願
    、再訴願、行政訴訟判決確定駁回在案，所請免徵乙節，無法照辦．．．。」乃
    駁回抗告人申請，訴願決定予以維持，自無不合。遂認抗告人復提起行政訴訟為
    不合法，駁回其訴。
三、查訴訟標的為確定判決之效力所及者，行政法院應以裁定駁回之，為行政訴訟法
    第一百零七條第一項第九款所明定。抗告人八十四年度綜合所得稅，前經抗告人
    循序訴經本院八十九年度判字第六○○號判決駁回確定，已如前述。抗告人就此
    同一事件重為免徵之申請，自為法所不許，原裁定駁回其訴，核無違誤。抗告意
    旨空言謂二者訴訟標的並非同一，執以指摘原裁定不當，求為廢棄，為無理由，
    應予駁回。
四、依行政訴訟法第二百七十二條、第一百零四條、民事訴訟法第四百九十二條第一
    項、第九十五條、第七十八條，裁定如主文。
中    華    民    國    九十二      年      七        月      十        日
                    最 高 行 政 法 院  第 四 庭
                                審 判 長 法  官      廖  政  雄
                                         法  官      趙  永  康
                                         法  官      林  清  祥
                                         法  官      鍾  耀  光
                                         法  官      姜  仁  脩
右  正  本  證  明  與  原  本  無  異
                                         法院書記官  彭  秀  玲
中    華    民    國    九十二      年      七        月      十        日


司法院資訊處製作；財團法人民間司法改革基金會備份。
